最高法院刑事判決　　　　　　　　　　　　　　　九十一年度台上字第二二二七號
　　上　訴　人　甲○○原名李.
右上訴人因偽造有價證券案件，不服台灣高等法院中華民國九十一年一月二十二日第
二審判決（九十年度上訴字第四００二號，起訴案號：台灣桃園地方法院檢察署八十
九年度偵字第一四０六一、一七七０四號、偵緝字第四九０號），提起上訴，本院判
決如左：
    主  文
上訴駁回。
    理  由
按刑事訴訟法第三百七十七條規定：上訴於第三審法院，非以判決違背法令為理由，
不得為之。是提起第三審上訴，應以原判決違背法令為理由，係屬法定要件。如果上
訴理由並未依據卷內訴訟資料，具體指摘原判決不適用何種法則或如何適用不當，或
所指摘原判決違法情事，顯與法律規定得為第三審上訴理由之違法情形，不相適合時
，均應認其上訴為違背法律上之程式，予以駁回。本件上訴人甲○○上訴意旨略稱：
(一)同案被告楊正華託上訴人代向自稱「小錢」之男子拿取支票，並代刻陳邱秀香之印
章供其使用，上訴人只是基於朋友之情誼代勞而已，完全不知其做何用途，也未將發
票人之姓名告訴楊正華，二人並無犯意聯絡，原判決未適用刑法第十六條、第三十條
之規定減輕其刑，而論以共同正犯，自屬不當。(二)上訴人曾要求與楊正華對質，原審
未讓楊正華到場即辯論終結，不與被告以最後陳述之機會，亦有未合等語。
惟查原判決認定上訴人甲○○（原名李建國）與楊正華（業經第一審判刑確定）共同
偽造有價證券之事實，已敘明係依憑共同被告楊正華之自白，被害人陳邱秀香之指訴
，證人吳明光、趙益長、周繼隆之證言，附卷之票據掛失止付通知書、掛失止付票據
提示人資料查報表、支票及退票理由單等影本，為其所憑之證據。並說明上訴人既知
其購買之支票係未載發票人及發票日期之空白支票，且發票人之姓名陳邱秀香，係由
上訴人告訴楊正華，上訴人並盜刻「陳邱秀香」之印章交付楊正華蓋用，二人互有犯
意聯絡及行為分擔，均為共同正犯。而以上訴人否認犯罪之辯解，認係卸責之詞，不
足採信，詳敘理由予以指駁。上訴意旨第一點，並未依據卷內資料具體指摘原判決所
為之論斷有何不當，徒憑個人之說詞，謂其與楊正華無犯意聯絡，應適用刑法第十六
條、第三十條之規定減輕其刑，對原審審判職權之依法行使，任意指摘，自非合法之
上訴理由。又楊正華已於第一審偵審中陳述甚詳，命其與上訴人對質與否，審理事實
之法院本有自由裁量之權，原審未令其二人對質，並不違法。而依原審民國九十一年
一月十五日審判筆錄之記載，審判長已訊問上訴人有無最後陳述，上訴人陳稱「無，
我不聽判」，上訴意旨第二點執此指摘，亦非合法之上訴理由。其上訴違背法律上之
程式，應予駁回。
據上論結，應依刑事訴訟法第三百九十五條前段，判決如主文。
中      華      民      國    九十一    年      四      月    二十四    日
                              最高法院刑事第七庭
                                  審判長法官  張  信  雄
                                        法官  賴  忠  星
                                        法官  張  清  埤
                                        法官  呂  永  福
                                        法官  蕭  仰  歸
      右正本證明與原本無異
                                              書  記  官
中      華      民      國    九十一    年      五      月      一      日
